# 请教陈版，关于应收款坏账计提方法变更

提问人：pphan 时间：2011-03-31 21:40:56
某公司 08 年¥09年执行《企业会计制度》， 10 年开始执行《企业会计准则》。 坏帐计提方法均为备抵法，原制度下是个别认定法，新准则后重大金额个别计提并结合账龄啥的，本次坏账计提方法变更应该属于会计估计变更.。 该公司准备IPO，申报期间为 08 年-10年。那么因为会计估计变更引起的资产减值损失调整，一般采用未来适用法是应该调到 2010 年。
但是我觉得这样的处理方法等于三年的报告与 2008 年开始执行新会计准则就不相符了。 所以想问下陈版，究竟 2008 年算首次执行日还是 2010 年？因为会计估计变更引起的调整是要调到 2008 年还是 2010 年？ 谢谢！

回答人：chenyiwei
IPO申报财务报表中的新准则首次执行日应当是 2007 年 1 月 1 日，与现有的已上市公司具有相同的会计基础。这一点在证监会保荐代表人培训班上明确说过。 坏帐准备计提属于会计估计，无论在新旧准则下，计提坏帐准备的目的都是为了客观反映应收款项的可收回性，因此理论上计提方法的改变不应导致最终坏帐准备的计量结果发生改变。